【裁判字號】    95,交上易,448
【裁判日期】    950626
【裁判案由】    公共危險
【裁判全文】
臺灣高等法院臺中分院刑事判決       95年度交上易字第448號
上  訴  人
即  被  告  乙○○
                      號
                      之2號
上列上訴人因公共危險等案件，不服臺灣臺中地方法院94年度交
易緝字第13號中華民國95年3月8日第一審判決（起訴案號：臺灣
臺中地方法院檢察署94年度核退偵字第23號），提起上訴，本院
判決如下：
    主  文
原判決撤銷。
乙○○從事業務之人，因業務上之過失傷害人，處拘役伍拾日，
如易科罰金，以參佰元折算壹日。
    事  實
一、乙○○係長順通運有限公司（起訴書誤載為偉聯運輸公司）
    之司機，為從事駕駛業務之人。其曾於民國九十三年間因違
    反動產擔保交易法案件，經本院以九十四年度上易字第二○
    六號判處有期徒刑二月，緩刑二年確定，並於九十四年四月
    十二日起緩刑二年，猶不知於緩刑期內謹慎行事，於九十三
    年六月十五日凌晨二時許，駕駛牌照號碼ＫＴ─５５１號營
    業曳引車，行駛至臺中縣龍井鄉○○路○段八二五號山隆加
    油站前往加油時，原應注意駕駛人於停車時，在顯有妨害他
    車通行之處所，不得停車，而依當時夜間有照明設備、路面
    無缺陷無障礙物、視距良好又無不能注意之情事，竟疏於注
    意及此，為貪圖方便、快速，而逆向駛入加油站內，並將車
    斜停加油，致子車Ｇ３─４１號板架尾端之停放處所，佔用
    慢車道而有妨礙車輛之通行，適有甲○○（已另案審結）於
    九十三年六月一四日晚間八時許，在友人處飲用高粱酒及含
    酒精成份之燒酒雞後，已達不能安全駕駛車輛之程度，仍騎
    乘牌照號碼ＨＵＦ─８４８號重機車，於翌（十五）日凌晨
    二時五分許，沿臺中縣龍井鄉○○路由北往南方向行駛至前
    揭加油站前時，終因不能安全駕駛致未注意車前狀況、隨時
    採取必要之安全措施，而撞及乙○○所駕前揭曳引車之子車
    尾端，甲○○因而人車倒地，受有腦震盪、右側血胸、右顴
    骨骨折、右視神經損傷、右外展神經損傷等傷害，嗣到場處
    理之員警將甲○○送往童綜合醫院抽血檢驗酒精濃度，經換
    算為口呼氣酒精濃度每公升達一、二四毫克。
二、案經甲○○訴由暨臺中縣警察局烏日分局報告臺灣臺中地方
    法院檢察署檢察官偵查起訴。
    理  由
一、訊據被告乙○○於本院審理時固坦承有於上開時間在上開地
    點停放其曳引車，及告訴人甲○○於酒後騎乘機車在該處肇
    事受傷之事實不諱，惟矢口否認有何過失傷害之犯行，辯稱
    ：伊是駕車逆向進去加油，該處是私人場所，伊車貨櫃的角
    剛好在白線上，但伊車後輪沒有壓到白線，故伊車沒有佔用
    車道，伊並未違規，本件應是告訴人喝醉酒，意識不清，才
    撞到護欄倒地受傷，並沒有撞到伊的貨櫃云云。經查：
  (一)上開事實，已據被告於原審審理中供認不諱，核與告訴人於
    偵審中指證之情節相符，並據證人王家興、管業興於偵查中
    證述屬實；證人王家興於偵查時結證稱：「我當時是加油站
    的員工，．．．被告的車輛當時是逆向斜停的」、證人管業
    興結證稱：「我和乙○○一起從南部回來，．．．因為油桶
    在左邊，我們為了方便加油直接過去，不用調頭」等語相符
    ，足證被告確為圖方便加油，而將所駕曳引車逆向駛入加油
    站內斜停放加油，致子車尾端佔用到該路段慢車道，而妨礙
    他車之通行，可以認定。此外，復有道路交通事故調查報告
    表、現場圖、現場車損照片、童綜合醫院急診生化檢驗單及
    告訴人受傷診斷證明書、臺中市警察局舉發違反道路交通管
    理事件通知單及員警職務報告等附卷足憑。是被告事後改稱
    ：伊並未違規停車，且是告訴人酒後騎車撞到護欄受傷云云
    ，顯係飾卸之詞，難以遽採。
  (二)復按汽車駕駛人應注意於停車時，在顯有妨害他車通行之處
    不得停車，道路交通安全規則第一百十二條第一項第九款定
    有明文。又據卷附道路交通事故現場圖、道路交通事故調查
    紀錄報告表等所示，本件車禍當時天候晴、光線為夜間有照
    明、路面舖設柏油、乾燥並無缺陷亦無障礙物，核無不能注
    意之情事，被告竟疏未注意上情，致告訴人因本件車禍而受
    有上開傷害，其有過失已可認定。雖本件告訴人酒後騎乘機
    車，終因不能安全駕駛致未注意車前狀況、隨時採取必要之
    安全措施，而撞及被告所駕前揭曳引車之子車尾端，與有過
    失，惟被告尚不能以告訴人與有過失而免除其刑事責任。
  (三)又本件告訴人受有事實欄所載之傷害，其中視力受損部分，
    經行經院衛生署臺中醫院診斷結果，認「甲○○右眼輕微視
    神經萎縮、右眼輕微瞳孔括約肌受損。矯正視力右眼至少
    0.4，左眼至少0.4，最佳矯正視力無法確定」，此有上開醫
    院九十四年七月二十二日診斷證明書乙紙在卷可按，足見告
    訴人所受視力傷害程度尚未達毀敗一目視能之程度，告訴人
    認其已達重傷傷害之程度，似有誤會，附予指明。再告訴人
    因本件車禍受有傷害，已如前述，則被告過失行為與告訴人
    甲○○所受之傷害間，顯具有相當因果關係，本件事證明確
    ，被告犯行堪以認定。
二、核被告所為，係犯刑法第二百八十四條第二項前段之業務過
    失傷害罪。原判決對被告論罪科刑，固非無見，惟查：被告
    與其所任職之長順通運有限公司已於原審判決後，在原審法
    院民事庭九十五年五月十七日審理時當庭與告訴人成立訴訟
    上和解，同意於九十五年六月二日前連帶給付告訴人新臺幣
    十六萬元，此有原審法院和解筆錄正本一份在卷足按；且被
    告亦供稱：伊已將全部款項給付告訴人等語，是原判決未及
    審酌及此，尚有未洽。被告提起上訴，以其並無過失云云，
    固無理由，惟原判決既有上揭可議之處，自應由本院將原判
    決予以撤銷改判。爰審酌被告過失程度之輕重、告訴人就本
    件車禍與有過失及所受傷害程度、被告肇事後態度及肇事後
    已與告訴人成立和解，賠償告訴人之損害等一切情狀，量處
    如主文第二項所示之刑，並諭知易科罰金之折算標準，以資
    懲儆。
據上論斷，應依刑事訴訟法第三百六十九條第一項前段、第三百
六十四條、第二百九十九條第一項前段，刑法第二百八十四條第
二項前段、第四十一條第一項前段，罰金罰鍰提高標準條例第一
條前段、第二條，判決如主文。
本案經檢察官丙○○到庭執行職務。
中    華    民    國    95    年    6     月    26    日
               刑事第七庭    審判長法  官  林  榮  龍
                                   法  官  江  錫  麟
                                   法  官  許  秀  芬
上列正本證明與原本無異。
不得上訴。
                                   書記官    瑞  芳
中    華    民    國    95    年    6    月    27    日
附錄論罪科刑條文：
刑法第二百八十四條第二項前段
從事業務之人，因業務上之過失傷害人者，處一年以下有期徒刑
、拘役或一千元以下罰金，致重傷者，處三年以下有期徒刑、拘
役或二千元以下罰金。
                                                      Ｆ


司法院資訊處製作；財團法人民間司法改革基金會備份。
